【裁判字號】    98,訴,1209
【裁判日期】    990406
【裁判案由】    妨害性自主罪
【裁判全文】
臺灣桃園地方法院刑事判決              98年度訴字第1209號
公  訴  人  臺灣桃園地方法院檢察署檢察官
被      告  丙○○
指定辯護人  本院公設辯護人林銘宏
上列被告因妨害性自主案件，經檢察官提起公訴（98年度偵緝字
第1144號），本院判決如下：
    主  文
丙○○對於未滿十四歲之女子為性交，處有期徒刑年貳月。
    事  實
一、丙○○前於民國98年2 月間經友人介紹而結識Ａ女（85年12
    月生，真實姓名年籍詳卷，偵查卷代號：0000-0000 號），
    渠等進而開始交往成為男女朋友，嗣於同年3 月27日（起訴
    書誤繕為28日，應予更正）下午，Ａ女因故自行離開出走，
    前往丙○○位在桃園縣八德市○○路○段428巷30之3 號住處
    借居，並同睡一室。詎丙○○明知Ａ女該時尚未滿14歲，竟
    基於對於未滿14歲之女子為性交之犯意，接續於翌日（28日
    ）凌晨2 時許及同日早晨某時，在上址房間內，以其生殖器
    插入Ａ女陰道內之方式，性交2 次得逞。俟Ａ女返家後經Ａ
    女之母（真實姓名年籍詳卷，偵查卷代號：0000-0000甲號）
    詢問後，始悉上情。
二、案經Ａ女之父（真實姓名年籍詳卷，偵查卷代號：0000-000
    0乙號）及母訴由桃園縣政府警察局八德分局報請臺灣桃園地
    方法院檢察署檢察官偵查起訴。
    理  由
一、證據能力部分：
  (一)按被告之自白，非出於強暴、脅迫、利誘、詐欺、疲勞訊問
    、違法羈押或其他不正之方法，且與事實相符者，得為證據
    ；被告陳述其自白係出於不正之方法者，應先於其他事證而
    為調查，該自白如係經檢察官提出者，法院應命檢察官就自
    白之出於自由意志，指出證明之方法，刑事訴訟法第156 條
    第1項、第3項定有明文。準此，被告丙○○及辯護人對檢察
    官所提被告於警詢時、偵查中不利於己之供述（見臺灣桃園
    地方法院檢察署98年度偵字第9229號偵查卷第4頁至第8頁，
    98年度偵緝字第1144號偵查卷第7 頁至第10頁、第17頁至第
    18頁、第21頁至第22頁），證據能力並無意見，復本院亦查
    無有何顯然不正之方法取得情事，而悖於其自由意志，是被
    告前開不利於己之供述得為證據。
  (二)再按被告以外之人於審判外之陳述雖不符刑事訴訟法第 159
    條之1至之4規定，而經當事人於審判程序同意作為證據，法
    院審酌該言詞陳述或書面陳述作成時之情況，認為適當者，
    亦得為證據；當事人、代理人或辯護人於法院調查證據時，
    知有刑事訴訟法第159條第1項不得為證據之情形，而未於言
    詞辯論終結前聲明異議者，視為有前項之同意，同法第 159
    條之5 定有明文。又該條立法意旨在於傳聞證據未經當事人
    之反對詰問予以核實，原則上先予排除，惟若當事人已放棄
    反對詰問權，於審判程序中表明同意該等傳聞證據可作為證
    據；或於言詞辯論終結前未聲明異議，基於尊重當事人對傳
    聞證據之處分權，及證據資料愈豐富，愈有助於真實發見之
    理念，且強化言詞辯論主義，使訴訟程序得以順暢進行，上
    開傳聞證據亦均具有證據能力。準此，被告及辯護人對檢察
    官提出之證人即被害人Ａ女、Ａ女之父及母於警詢時、偵查
    中之陳述（見同上98年度偵字第9229號偵查卷第10頁至第18
    頁、第41頁至第45頁），均同意有證據能力，復本院認其作
    成之情形並無不當情形，經審酌後認為適當，故渠等證人前
    開審判外之陳述皆得為證據。
  (三)另本案現場照片、衛生署桃園醫院驗傷診斷書、性侵害案件
    被害人調查表(一)、(二)（見同上98年度偵字第9229號偵查卷第
    25頁至第34頁及彌封袋內），屬書證性質，復均與本案事實
    具有自然關聯性，亦無事證足認有違背法定程序或經偽造、
    變造所取得之情事，是均可認有證據能力。
二、訊據被告丙○○對上揭犯行坦承不諱，核與證人即被害人Ａ
    女、Ａ女之父及母於警詢時、偵查中證述情節相符（見臺灣
    桃園地方法院檢察署98年度偵字第9229號偵查卷第10頁至第
    18頁、第41頁至第45頁），且有現場照片、衛生署桃園醫院
    驗傷診斷書、性侵害案件被害人調查表(一)、(二)等在卷可稽（
    見同上偵查卷第25頁至第34頁及彌封袋內），復參酌被告前
    於警詢時供稱被害人Ａ女離家出走至其住處之時間為98年 3
    月27日星期五下午，嗣於翌日（28日）凌晨2 時許及同日早
    晨某時，渠等合意發生性交行為乙節，經被害人Ａ女於偵查
    中確認發生之時間經過以被告所述為正確，而衛生署桃園醫
    院驗傷診斷書上亦記載被害人Ａ女之處女膜確有新裂傷情事
    ，經勾稽相關事證應認此情為真，足徵被告任意性之自白，
    核與事實相符，應屬可信。是本案事證明確，被告犯行洵堪
    認定。 
三、論罪科刑部分：
  (一)查被害人Ａ女係85年12月生，於本案發生之98年3 月28日尚
    未滿14歲，又被告丙○○亦明知該時被害人未滿14歲，復被
    告係以性交目的而以己身生殖器插入被害人Ａ女陰道，故核
    被告所為，係犯刑法第227條第1項之對於未滿14歲之女子性
    交罪。又按對於未滿14歲之男女為性交罪之構成要件，並不
    具預定有數個同種類行為而反覆實行之性質，難認係集合犯
    ，且除係緊接於甚短時間內接連反覆為之以外，難認屬接續
    犯，因此，就刑法刪除連續犯之規定修正施行後多次分別對
    於未滿14歲之男女為性交之犯行，採一罪一罰，始符合立法
    本旨，最高法院98年度台上字第7448號判決意旨可資參照。
    查被告係利用被害人Ａ女借居其住處之一次機會，於98年 3
    月28日凌晨2時許及同日早晨某時之甚短時間，接連2次反覆
    而為性交行為，顯係於密切接近之時地為之，且侵害同一法
    益，各行為之獨立性極為薄弱，當可認係出於同一性交犯意
    為之，依一般社會觀念，各舉動難以強行分開，應視為數個
    舉動之接續實施，合為包括之一行為予以評價，依上揭說明
    ，是認屬接續犯。另被告所犯對於未滿14歲之女子性交罪，
    因已就被害人之年齡條件為特別處罰之規定，爰依兒童及少
    年福利法第70條第1 項但書規定，不另加重其刑，併此敘明
    。
  (二)爰審酌被告竟僅為滿足一己私慾，而對有未滿14歲之女友即
    被害人Ａ女為上述性交行為，危害幼小少女之身心發展，又
    於事後未能與被害人Ａ女及其家屬達成和解以賠償所受損失
    ，誠屬不該，惟念之被告年紀尚輕、思慮未周，且因與被害
    人Ａ女為男女朋友關係，而合意為性交行為，惡性非深，復
    犯後亦能坦承犯行，容有悔意，另兼衡被告前無重大刑事犯
    行存在，此有臺灣高等法院被告前案紀錄表附卷足考，及參
    酌被告犯罪之動機、手段、生活智識等一切情狀，從輕量處
    如主文所示之刑，以啟自新。至被告之辯護人以本案乃立於
    男女朋友之基礎而合意為性交行為，因認科以該項最低法定
    刑有期徒刑3 年仍嫌過重，實有情輕法重之憾，爰請求依刑
    法第59條酌量減輕其刑乙節。惟按，刑法第59條之酌量減輕
    其刑，必須犯罪另有特殊之原因與環境等等，在客觀上足以
    引起一般同情，認為即予宣告法定低度刑期尤嫌過重者，始
    有其適用，至情節輕微僅可為法定刑內從輕科刑之標準，不
    得據為酌量減輕理由，最高法院45年台上字第1165號、28年
    上字第1064號著有判例均可資參照。準此，本院前已就被告
    與被害人Ａ女間關係、年齡智識等節，於科刑時業已審酌在
    案，執難以被告情節輕微而據以為酌量減輕之理由；復刑法
    第227條第1項之對於未滿14歲之女子性交罪，其處罰對象本
    屬此類年齡相若之年輕男女，因相戀自願發生性行為，然為
    保護未滿14歲之被害男女身心發展特設此刑罰規定，併於同
    法第227條之1規定14歲以下之人犯前條之罪者，減輕或免除
    其刑，以免發生一律以刑法第227 條之刑罰論處而有過苛之
    情事存在，則被告為75年11月16日生，於本案發生時已滿18
    歲，於法律規範上自不存在何減免其刑事由，況此男女朋友
    關係於立法上亦已區別年齡而為差別之量刑，自不存在何情
    輕法重之憾，而有刑法第59條酌量減輕理由。是以，被告之
    辯護人此節請求，稍有未洽，附此敘明。
據上論斷，應依刑事訴訟法第299條第1項前段，刑法第227條第1
項，判決如主文。
本案經檢察官施昱廷到庭執行職務。
中    華    民    國    99    年    4     月    6     日
                  刑事第六庭  審判長法  官  錢建榮
                                    法  官  宣玉華
                                    法  官  黃翊哲
以上正本證明與原本無異。
如不服本判決，應於判決送達後10日內向本院提出上訴書狀（應
附繕本），並應敘述具體理由，其未敘述上訴理由者，應於上訴
期間屆滿後20日向本院內補提理由書，上訴於臺灣高等法院。
                                    書記官  蔡紫凌
中    華    民    國    99    年    4     月    6     日
附錄本判決論罪科刑法條：刑法第227條第1項
對於未滿14歲之男女為性交者，處3年以上10年以下有期徒刑。

司法院資訊處製作；財團法人民間司法改革基金會備份。
